臺灣板橋地方法院民事裁定  九十一年度聲字第二七九號
    聲  請  人
    即  債權人  合作金庫銀行股份有限公司（原名為台灣省合作金庫）
    法定代理人  梁成金
    代  理  人  劉美琴
    即  債務人  甲○○
右當事人間聲請發還擔保金事件，本院裁定如左：
    主      文
聲請人於本院九十一年度存字第一八五號一案所提存之擔保金中央政府重大交通建設
公債八十六年度甲類第九期債票，面額新台幣壹佰萬元壹張（號碼：八六Ａ０三九三
八Ｄ號，附帶息票第六期至第十五期），准予發還。
聲請程序費用由相對人負擔。
    理      由
一、按返還擔保金，如符合：(一)應供擔保之原因消滅者。(二)訴訟終結後，供擔保人證
    明已定二十日以上之期間，催告受擔保利益人行使權利而未行使者之要件，法院
    得以裁定返還擔保金，於民事訴訟法第一百零六條準用第一百零四條定有明文。
二、本件聲請意旨略以：聲請人與相對人間返還消費借貸款事件，前依鈞院八十七年
    度裁全廉字第二０一五號民事裁定，為擔保假扣押，曾提供面額新台幣壹佰萬元
    之中央政府重大交通建設公債八十六年度甲類第九期債票為擔保金，並經聲請人
    以八十七年度存字第二一一六號擔保提存事件提存在案。嗣因提存之公債息票業
    已到期，經鈞院九十年度聲字第三三０號裁定准予變換，並經聲請人以九十一年
    度存字第一八五號提存在案。今聲請人已具狀聲請撤銷假扣押裁定及撤回假扣押
    執行，該假扣押強制執行程序業已終結，聲請人並定二十日以上之期間，催告相
    對人行使權利而未行使，為此爰依民事訴訟法第一百零四條第一項第二款之規定
    ，狀請鈞院裁定發還擔保金等語。
三、聲請人上開主張，業據提出本院八十七年度裁全廉字第二０一五號民事裁定、八
    十七年度存字第二一一六號提存書、九十年度聲字第三三０號民事裁定、確定證
    明書、九十一年度存字第一八五號提存書、九十年度全聲字第一二九號民事裁定
    、確定證明書、撤回假扣押執行聲請狀、催告書、本院公證處認證書及相對人之
    戶籍謄本（均影本）各一份為證，並經調閱本院八十七年度裁全廉字第二０一五
    號、八十七年度執全字第一五五八號保全程序暨執行卷、九十年度聲字第三三０
    號變換提存物卷、九十一年度存字第一八五號擔保提存卷及九十年度全聲字第一
    二九號撤銷假扣押卷查明無訛，是聲請人之聲請核與民事訴訟法第一百零四條第
    一項第二款規定相符，應予准許。
四、依民事訴訟法第九十五條、第七十八條，裁定如主文。
中      華      民      國    九十一    年      五      月      三      日
                                  臺灣板橋地方法院民事第三庭
~B法      官  朱嘉川
右為正本係照原本作成。
如對本裁定抗告須於裁定送達後十日內向本院提出抗告狀。
中      華      民      國    九十一    年      五      月      六      日
~B法院書記官  馬文慶
